---
title: "Usando Regressão Linear para Explicar a votação de Deputados"
author: "Paulo Vinicius Soares"
date: "29 de novembro de 2017"
output: 
  html_document:
        toc: true
        toc_float: true
        toc_depth: 4
---

```{r, message=FALSE, warning=FALSE}
library(readr)
library(knitr)
library(tidyverse)
```

# Introdução
Esta análise utilizará conceitos de regressão linear para tentar explicar as votações que os deputados receberam em 2014. Os dados foram extraídos do TSE e contemplam aproximadamente 5000 candidatos. As perguntas se encontram abaixo.

Antes, vamos importar os dados referentes às eleições de 2014. Antes de utilizar os dados, é necessário fazer alguns ajustes, tais quais tratamento de NAs e alterar os tipos de algumas variáveis de _factor_ para _character_.

O tratamento de NAs escolhido para essa análise foi substituir todos os NAs pela mediana de valores daquela coluna para evitar a perda de dados.

```{r}
eleicoes2014 <- read.csv("../database/eleicoes2014.csv", encoding = "latin1") %>%
  mutate(nome = as.character(nome),
         UF = as.character(UF),
         partido = as.character(partido),
         setor_economico_receita = as.character(setor_economico_receita),
         setor_economico_despesa = as.character(setor_economico_despesa),
         cargo = as.character(cargo),
         sexo = as.character(sexo),
         grau = as.character(grau),
         estado_civil = as.character(estado_civil)
         )

eleicoes2014$recursos_de_outros_candidatos.comites <- replace(eleicoes2014$recursos_de_outros_candidatos.comites, is.na(eleicoes2014$recursos_de_outros_candidatos.comites), median(eleicoes2014$recursos_de_outros_candidatos.comites, na.rm = TRUE))

eleicoes2014$recursos_de_partidos <- replace(eleicoes2014$recursos_de_partidos, is.na(eleicoes2014$recursos_de_partidos), median(eleicoes2014$recursos_de_partidos, na.rm = TRUE))

eleicoes2014$recursos_de_pessoas_físicas <- replace(eleicoes2014$recursos_de_pessoas_físicas, is.na(eleicoes2014$recursos_de_pessoas_físicas), median(eleicoes2014$recursos_de_pessoas_físicas, na.rm = TRUE))

eleicoes2014$recursos_de_pessoas_juridicas <- replace(eleicoes2014$recursos_de_pessoas_juridicas, is.na(eleicoes2014$recursos_de_pessoas_juridicas), median(eleicoes2014$recursos_de_pessoas_juridicas, na.rm = TRUE))

eleicoes2014$recursos_proprios <- replace(eleicoes2014$recursos_proprios, is.na(eleicoes2014$recursos_proprios), median(eleicoes2014$recursos_proprios, na.rm = TRUE))

```

# Perguntas

Nesse primeiro momento, a análise terá caráter exploratório. Vamos verificar a influência das variáveis na variável de saída **votos**, além de analisar outros pontos referentes aos resíduos e a geração de um modelo usando regressão linear múltipla.

## 1. Um modelo de regressão múltipla com todas as variáveis é plausível para explicar a variação em y (número de votos)?

Primeiro, vejamos o panorama geral dos dados, ou seja, quais colunas o _data frame_ contém e o que significam.

```{r}
eleicoes2014 %>%
  glimpse()
```

Existem 26 variáveis no nosso _data frame_ e o seus significados são:

* "Sequencial_candidato" : (character) id do candidato 
* "Nome":
* "Numero_cadidato": (character)
* "UF": (character)
* "Partido": (character)
* "Setor_economico_receita" : (character) setor econômico que mais doou (em quantidade de vezes) para o candidato;
* "Quantidade_doacoes": (integer)
* "Quantidade_doadores": (integer) número de doadores diferentes
* "Total_receita": (double) soma em R$ das doações
* "Media_receita": (double) média das doações
* "recursos_de_outros_candidatos/comites": (double) quantia em R$ das doações provenientes de outros candidatos ou comite partidário
* "Recursos_de_partidos": (double) quantia em R$ das doações provenientes de outros candidatos ou partidos
* "Recursos_de_pessoas_físicas": (double) quantia em R$ das doações provenientes de outros CPFs
* "Recursos_de_pessoas_juridicas": (double) quantia em R$ das doações provenientes de outros CNPJ
* "Recursos_proprios": (double) quantia em R$ das doações provenientes do próprio candidato
* "Votos": (integer) variável alvo. Se refere ao número de votos na campanha de 2014
* "Quantidade_despesas": (integer)
* "Quantidade_fornecedores": (integer) número de fornecedores/despesas diferentes
* "Total_despesa": (double) soma em R$ das despesas de campanha
* "Media_despesa": (double) média das despesas de campanha
* "Setor_economico_despesa": (character)  setor econômico que o candidato mais gastou na campanha (em quantidade de vezes);
* "Cargo": (character)
* "Idade" : (int)
* "Sexo":  (character)
* "Grau": (character)
* "Estado_civil": (character)

De cara percebemos que algumas variáveis **não influenciam** na variável de saída, pois são apenas para identificação do deputado, tal como _nome_, *sequencial_candidato* e *numero_candidato*. _Cargo_ também não influencia no modelo, haja visto que todos os cargos são os mesmos (deputado federal).
Algumas variáveis são lidas e tratadas como fatores de muitos níveis no modelo de regressão linear, o que atrapalha a leitura e interpretação deste. Por esse motivo, essas variáveis também serão desconsideradas: *setor_economico_despesa* e *setor_economico_receita*.

Podemos criar um modelo de regressão linear sem essas variáveis e ver o que acontece.

```{r}
eleicoes_filtradas <- eleicoes2014 %>%
  select(-nome, -sequencial_candidato, -numero_cadidato, -cargo, -setor_economico_despesa, -setor_economico_receita)

modelo <- lm(data = eleicoes_filtradas, votos ~ .)

modelo %>% 
  summary()
```

## 2. Todas as variáveis são úteis para o modelo de regressão? Há variáveis redudantes?

Não, algumas variáveis servem apenas para identificar quem é o deputado, como um ID. Inclusive, estes campo são redundantes: O *numero_cadidato*, o *sequencial_cadidato*. O nome também não é útil para a variável de saída nesse modelo.

Formalizando um pouco mais, podemos utilizar um método de busca exaustiva no contexto de _seleção de variáveis_. Essa seleção de variáveis diagnostica quais variáveis estão associadas à variável resposta.

Por questões de simplicidade na geração do modelo utilizando esse método vamos desconsiderar _partidos_ e _estados (UF)_, pois eles contém muitos níveis de fator fazendo com que haja demora no processamento dos dados.

```{r}
library(leaps)

eleicoes_filtradas <- eleicoes_filtradas %>%
  select(-partido, -UF)

regsubsets.out <-
    regsubsets(votos ~ .,
               data = eleicoes_filtradas,
               nbest = 1,       # 1 único modelo para cada cojunto de preditores
               nvmax = NULL,    # NULL para não haver limite no número de variáveis preditoras
               force.in = NULL, force.out = NULL,
               method = "exhaustive",
               really.big=T)

summary.out <- summary(regsubsets.out)
summary.out
```

A chamada ao `summary.out` mostra qual o melhor modelo para cada tamanho do subconjunto de variáveis. O melhor modelo é definido pelo R² ajustado - que é a capacidade que o modelo tem de explicar os dados - e _p valor_.

Verificando qual modelo possui o melhor R², temos:

```{r}
which.max(summary.out$adjr2)
```

Quais variáveis estão presentes nesse modelo?

```{r}
var <- summary.out$which[17,]
var
indexes <- which(summary.out$which[17,])
not_indexes <- which(!summary.out$which[17,])

var_true <- names(var)[indexes]
var_false <- names(var)[not_indexes]
```

No total se encontram 17 variáveis que têm alguma influência na variável de saída.

```{r}
var_true
```

As variáveis que não influenciam em _votos_:
```{r}
var_false
```

Vamos construir o modelo sem as variáveis que não influenciam em _votos_. Como _grau_ e *estado_civil* possuem níveis de fatores que também influenciam em _votos_, vamos conservar essas duas variáveis.

```{r}
modelo_melhorado <- eleicoes_filtradas %>%
  select(
    -quantidade_doacoes, -idade
  )

modelo_agora_vai <- lm(formula = votos ~ ., modelo_melhorado)
summary(modelo_agora_vai)

```


## 3. No caso de haver variáveis pouco explicativas e/ou redudantes, construa um novo modelo sem essas variáveis e o compare ao modelo com todas as variáveis (e.g. em termos de R2 e RSE).

Com o modelo construído anteriormente, apesar de _sexo_, _grau_ e *estado_civil* serem considerados relevantes, após uma análise no segundo modelo podemos perceber que seus _p valores_ são muito altos, de forma que podemos criar um novo modelo sem essas variáveis.

```{r}
modelo_final <- modelo_melhorado %>%
  select(
    -sexo, -grau, -estado_civil
  )

modelo_agora_vai2 <- lm(formula = votos ~ ., modelo_final)
summary(modelo_agora_vai2)
```

Comparando o primeiro modelo gerado e o último, temos:

### Análise do F

Para os dois casos, o F possui um valor maior que 1 e o tamanho da amostra é maior que o número de preditores. A estatística F revela se há relação entre alguma variável preditora e a variável de saída. Para o primeiro caso, `F = 50.3` e para o segundo caso, `F = 327.2`. 

### Análise do p valor

Os _p valores_ do primeiro modelo em algumas variáveis é bem alto, indicando uma alta probabilidade de que estas não influenciem na variável de saída. É o caso de alguns partidos, _idade_, _sexo_, _grau_ e _estado civil_.

No último modelo, todos os _p valores_ das variáveis estão muito baixos, o que apontam a influência muito forte destas na variável de saída.

### Análise do RSE

Para o primeiro modelo, temos `Residual standard error: 32230 on 4069 degrees of freedom` contra `Residual standard error: 32490 on 4139 degrees of freedom` do modelo final. Embora o segundo modelo apresente um _RSE_ maior, este apresenta mais graus de liberdade.

### Análise do R² e R² ajustado

O R² é o quadrado da correlação entre variável resposta e o modelo linear ajustado e mede a fração da variância explicada. Embora o primeiro modelo apresente um valor R² maior - `Multiple R-squared:  0.5034,	Adjusted R-squared:  0.4934` contra `Multiple R-squared:  0.4868,	Adjusted R-squared:  0.4854` do modelo final - Isso não significa que o modelo final está incorreto ou menos preciso, mostra apenas que o modelo se adequa menos aos dados, porém ganha em poder de generalização. Não devemos considerar apenas o R² para a seleção de variáveis, mas sempre aliar essa leitura ao _p valor_.

(Revisar esse texto)

## 4. Analise plots de resíduos e verifique se há tendências nos erros.

```{r}
residuos <- resid(modelo_agora_vai2)

plot(eleicoes2014$votos, residuos)

modelo_final$residuals <- residuals(modelo_agora_vai2)

nomes_variaveis <- c(names(modelo_final), "residuals")

plotDF <- reshape2::melt(modelo_final[, nomes_variaveis], id="residuals")

ggplot(plotDF, aes(x=value, y=residuals)) + 
  geom_point(color="slateblue") + facet_wrap(~ variable)

```


## 5. Quais variáveis conseguem explicar melhor o número de votos?
