---
title: 'Análise de Gastos de Deputados: Minhas perguntas'
author: "Paulo Vinicius Soares"
date: "6 de novembro de 2017"
output: 
  html_document:
        toc: true
        toc_float: true
        toc_depth: 4
---

```{r, message=FALSE, warning=FALSE}
library(readr)
library(knitr)
library(tidyverse)
```

# Introdução
Esta análise é uma continuação da [análise dos gastos de deputados](https://rpubs.com/paul0vinicius/analise_gastos_deputados) feita utilizando os dados de gastos da _Cota Parlamentar_ dos deputados dos anos de 2015, 2016 e 2017. Abaixo temos mais 2 perguntas que iremos responder a partir dos nossos dados.

Antes, iremos importar a nossa base de dados.
```{r, message=FALSE, warning=FALSE}
dadosCEAP <- read_csv(unz("../database/dadosCEAP.csv.zip", "dadosCEAP.csv")) %>%
  mutate(diaMesAno = as.Date(stringr::str_sub(dataEmissao, 1, 10)))
  
dadosCEAP$valorGlosa <- as.numeric(sub(",", ".", dadosCEAP$valorGlosa, fixed = TRUE)) 
limiteMensalCEAP <- read_csv("../database/limiteMensalCEAP.csv")
```

# Perguntas

## 1. Existe correlação entre a quantidade de pessoas em um partido e o uso da CEAP? Ou seja, quanto mais deputados mais utilizações da CEAP?

```{r}
cor_final <- dadosCEAP %>%
  filter(!sgPartido %in% NA) %>%
  select(nomeParlamentar, sgPartido) %>%
  unique() %>%
  group_by(sgPartido) %>%
  summarise(n_deputados = n())

utilizacoes_CEAP <- dadosCEAP %>%
  filter(!sgPartido %in% NA) %>%
  group_by(sgPartido) %>%
  summarise(n = n())

cor_final %>%
  left_join(utilizacoes_CEAP, by="sgPartido") %>%
  select(n_deputados, n) %>%
  cor() %>%
  kable()
```


## 2. Qual o fornecedor mais beneficiado durante esses três anos de dados e quanto ele ganhou?

```{r}
lucro_fornecedor <- dadosCEAP %>%
  group_by(fornecedor) %>%
  summarise(lucroFornecedor = sum(valorDocumento))

lucro_fornecedor[order(-lucro_fornecedor$lucroFornecedor),]
```


## 3. Quais foram os maiores gastos já feitos utilizando a CEAP?

```{r}
dadosCEAP[order(-dadosCEAP$valorDocumento),]
```

