---
title: "Análise de Gastos de Deputados"
author: "Paulo Vinicius Soares"
date: "25 de outubro de 2017"
output: 
  html_document:
        toc: true
        toc_float: true
        toc_depth: 4
---

```{r, message=FALSE, warning=FALSE}
library(readr)
library(tidyverse)
```

# Introdução
Esta análise será feita utilizando os dados de gastos da _Cota Parlamentar_ dos deputados. Abaixo temos 5 perguntas que iremos responder a partir dos nossos dados.

Antes, iremos importar a nossa base de dados.
```{r, message=FALSE, warning=FALSE}
dadosCEAP <- read_csv(unz("../database/dadosCEAP.csv.zip", "dadosCEAP.csv")) %>%
  mutate(diaMesAno = as.Date(stringr::str_sub(dataEmissao,1,10)))
  
dadosCEAP$valorGlosa <- as.numeric(sub(",", ".", dadosCEAP$valorGlosa, fixed = TRUE)) 
limiteMensalCEAP <- read_csv("../database/limiteMensalCEAP.csv")
```

# Primeira pergunta: Quais os partidos que mais fazem uso da CEAP? Quais os partidos que menos fazem uso? Mesmas perguntas considerando valores em R$.

Abaixo temos um gráfico dos partidos por uso da CEAP.
```{r}
dadosCEAP %>%
  group_by(sgPartido) %>%
  summarise(n=n()) %>%
  ggplot(aes(x=sgPartido,y=n)) + geom_bar(stat="identity") + coord_flip()
```
Analisando o gráfico acima temos que os maiores gastos advém do PT, PMDB e PSDB. Temos que considerar também o número de deputados que cada partido possui. Esses três partidos possuem um número muito maior de deputados em relação aos demais partidos.

Analisando agora o gráfico dos gastos dos partidos por uso da CEAP, temos:
```{r}
dadosCEAP %>%
  group_by(sgPartido) %>%
  summarise(valorGastos = sum(valorDocumento)) %>%
  ggplot(aes(x = sgPartido, y = valorGastos)) + geom_bar(stat="identity") + coord_flip()
```
O partido que mais gastou com a CEAP foi o PMDB, seguido pelo PT e seguido pelo PSDB e PP com uma diferença muito ínfima entre os dois.

Podemos analisar a distribuição através de um _boxplot_ dos partidos:
```{r}

partidos <- dadosCEAP$sgPartido %>%
  unique()

dadosCEAP %>%
  filter(valorDocumento > 20000) %>%
  ggplot(aes(x = sgPartido, y = valorDocumento)) + geom_boxplot(outlier.alpha = 0) + coord_flip()
```
Analisando o gráfico temos que o PSL apresentou maior gasto mediano com a CEAP e o partido _Solidariedade_ (SD) apresenta a maior variação entre os gastos.

# Segunda pergunta: Quais os tipos de despesa mais comuns no uso da CEAP? Mesma pergunta considerando valores em R$.
Analisando agora o gráfico dos tipos de despesa da CEAP por utilização, temos:
```{r}
dadosCEAP %>%
  group_by(tipoDespesa) %>%
  summarise(n=n()) %>%
  ggplot(aes(x=tipoDespesa,y=n)) + geom_bar(stat="identity") + coord_flip()
```
A emissão de bilhete aéreo é o grande responsável pelos gastos dos deputados, seguidos de combustíveis e lubrificante. Essa medida se dá em valor absoluto.

Analisando agora o gráfico dos tipos de despesa da CEAP pelo valor dos gastos, temos:
```{r}
dadosCEAP %>%
  group_by(tipoDespesa) %>%
  summarise(valorGastos = sum(valorLíquido)) %>%
  ggplot(aes(x = tipoDespesa, y = valorGastos)) + geom_bar(stat="identity") + coord_flip()
```
A divulgação da atividade parlamentar é a maior responsável pelos gastos na CEAP, seguida pela emissão de bilhete aéreo.

Se dermos uma olhada na distribuição dos gastos através de um _boxplot_, temos:
```{r}
dadosCEAP %>%
  ggplot(aes(x = tipoDespesa, y = valorDocumento)) + geom_boxplot(outlier.alpha = 0) + coord_flip()
  
```

# Terceira pergunta: Levando em conta o estado pelo qual o deputado se elegeu, quais os estados que mais fazem uso da CEAP? Quais os que menos fazem uso? Mesmas perguntas considerando gastos em R$. Por que você acha isso?
Gráfico de utilização por estado
```{r}
dadosCEAP %>%
  group_by(sgUF) %>%
  summarise(n=n()) %>%
  ggplot(aes(x=sgUF,y=n)) + geom_bar(stat="identity") + coord_flip()
```

Gráfico dos gastos por estado
```{r}
dadosCEAP %>%
  group_by(sgUF) %>%
  summarise(valorGastos = sum(valorLíquido)) %>%
  ggplot(aes(x = sgUF, y = valorGastos)) + geom_bar(stat="identity") + coord_flip()
```

# Quarta pergunta: Quais os parlamentares que mais gastam com CEAP e quais os que menos gastam?
```{r}
dados <- dadosCEAP %>%
  group_by(nomeParlamentar) %>%
  summarise(valorGastos = sum(valorLíquido))

# Os que mais gastaram
dados[order(-dados$valorGastos),] %>%
  head(10) %>%
  ggplot(aes(x = nomeParlamentar, y = valorGastos)) + geom_bar(stat="identity") + coord_flip()

# Os que mais retornaram dinheiro
dados[order(dados$valorGastos),] %>%
  head(10) %>%
  ggplot(aes(x = nomeParlamentar, y = valorGastos)) + geom_bar(stat="identity") + coord_flip()

# Os que menos gastaram
dados[order(dados$valorGastos),] %>%
  filter(valorGastos > 0) %>%
  head(10) %>%
  ggplot(aes(x = nomeParlamentar, y = valorGastos)) + geom_bar(stat="identity") + coord_flip()
  
```

# Quinta pergunta: Existe correlação entre a quantidade de gastos no exterior e o valor restituído da CEAP? 
```{r}
dadosCEAP %>%
  group_by(tipoDocumento) %>%
  summarise(n = n()) %>%
  ggplot(aes(x = as.factor(tipoDocumento), y = n)) + geom_bar(stat="identity")

dadosCEAP %>%
  filter(tipoDocumento==2) %>%
  group_by(nomeParlamentar) %>%
  summarise(numeroGastos = n(), valorRestituido = sum(valorLíquido)) %>%
  select(numeroGastos, valorRestituido) %>%
  cor()
```

# Perguntas bônus

## Quais os estados cujos deputados gastam mais no exterior? Quais os estados cujos deputados gastam menos no exterior?
```{r}
estados_custos_exterior <- dadosCEAP %>%
  group_by(tipoDocumento, sgUF) %>%
  filter(tipoDocumento==2) %>%
  summarise(n = n())

# Quantidade (mais)
estados_custos_exterior[order(-estados_custos_exterior$n),] %>%
  head(10)

# Quantidade (menos)
estados_custos_exterior[order(estados_custos_exterior$n),] %>%
  head(10)

# Reais (mais)
estados_custos_reais_exterior <- dadosCEAP %>%
  filter(tipoDocumento==2) %>%
  group_by(sgUF) %>%
  summarise(gastos=sum(valorLíquido))

estados_custos_reais_exterior[order(-estados_custos_reais_exterior$gastos),] %>%
  head(10)

# Reais (menos)
estados_custos_reais_exterior[order(estados_custos_reais_exterior$gastos),] %>%
  head(10)
```


## Quais os deputados que mais ultrapassam o limite de CEAP do seu estado?
```{r}
dadosCEAP %>%
  group_by(nomeParlamentar, sgUF) %>%
  summarise(gastosDeputado=sum(valorLíquido)) %>%
  left_join(limiteMensalCEAP, by=c("sgUF" = "UF")) %>%
  mutate(limite_mensal = 24*limite_mensal) %>%
  filter(gastosDeputado > limite_mensal)

dadosCEAP %>%
  mutate()
```




