---
title: "Usando predição para votos de deputados"
author: "Paulo Vinicius Soares"
date: "11 de dezembro de 2017"
output: html_document
---

```{r setup, include=FALSE}
knitr::opts_chunk$set(echo = TRUE)
```

```{r, message=FALSE, warning=FALSE}
library(readr)
library(knitr)
library(tidyverse)
library(caret)
source("importa_dados_deputados.R")
```

# Introdução

Essa análise utilizará os mesmos dados sobre os deputados federais que foi utilizado na análise passada (link). Vamos importar os dados e mãos a obra.

```{r}
eleicoes2014 <- get_dados_deputados()
# https://www.youtube.com/watch?v=c73Cu3TQnlg
# https://www.youtube.com/watch?v=GMFewiplIbw
# https://www.youtube.com/watch?v=oupft13Cms8 DEVE VER
```

# Perguntas

Antes de responder as perguntas, devemos fazer a separação entre dados de treino e dados de teste.
```{r}
smp_size <- floor(.7*nrow(eleicoes2014))
set.seed(788)
train_id <- sample(seq_len(nrow(eleicoes2014)), size = smp_size)

treino <- eleicoes2014[train_id,]
teste <- eleicoes2014[-train_id,]
```

## 1. Usando todas as variáveis disponíveis, tune (usando validação cruzada): (i) um modelo de regressão Ridge, (ii) um modelo de regressão Lasso e (iii) um modelo KNN. Para os modelos de regressão linear, o parâmetro a ser tunado é o lambda (penalização dos coeficientes) e o KNN o número de vizinhos.


```{r}
treino <- treino %>% 
  select(-nome, -sequencial_candidato, -numero_cadidato, -cargo, -setor_economico_despesa, -setor_economico_receita, -partido)
modelo_ridge <- train(votos ~ ., data = treino, method = "ridge")
modelo_lasso <- train(votos ~ ., data = treino, method = "lasso")

fitControl <- trainControl(method = "repeatedcv", number = 10, repeats = 10)

model.cv.lasso <- train(votos ~ ., data = treino, method = "lasso", trControl = fitControl)
model.cv.ridge <- train(votos ~ ., data = treino, method = "ridge", trControl = fitControl)
model.cv.knn <- train(votos ~ ., data = treino, method = "knn", trControl = fitControl)

model.cv.lasso
model.cv.ridge
model.cv.knn
```


## 2. Compare os três modelos em termos do erro RMSE de validação cruzada.

## 3. Quais as variáveis mais importantes segundo o modelo de regressão Ridge e Lasso?  Variáveis foram descartadas pelo Lasso? Quais?

## 4. Re-treine o melhor modelo (usando os melhores valores de parâmetros encontrados em todos os dados, sem usar validação cruzada).

## 5. Use esse último modelo treinado para prever os dados de teste que disponibilizaremos por meio da plataforma Kaggle.
